【裁判字號】    99,簡上,337
【裁判日期】    990531
【裁判案由】    毀損
【裁判全文】
臺灣桃園地方法院刑事判決             99年度簡上字第337號
上  訴  人
即  被  告  丙○○○
上列上訴人即被告因毀損案件，不服本院刑事庭於民國99年3 月
8 日所為之98年度桃簡字第2924號第一審刑事簡易判決（聲請簡
易判決處刑案號：98年度偵字第17246 號），提起上訴，本院管
轄之第二審合議庭判決如下：
    主  文
上訴駁回。
    事  實
一、丙○○○（聲請簡易判決處刑書誤載為楊大芹）與乙○○係
    夫妻，詎其二人於民國98年7 月19日晚間9 時35分許（聲請
    簡易判決處刑書誤載為7 月20日），共同騎乘機車返回位於
    桃園縣桃園市○○路209 巷2 號（聲請簡易判決處刑書漏載
    209 巷）之住處後，因見鄰居甲○○將車牌號碼3L－7908號
    自用小客車停放在該住處前，竟因此心生不滿，而基於毀損
    之犯意聯絡，推由丙○○○在旁把風，而乙○○（業經原審
    判決確定）則持不明尖銳物體刮損上揭車輛之引擎蓋、A 柱
    、左前門、左後門之烤漆，致喪失保護車體及美觀之效用，
    足生損害於甲○○。嗣因甲○○調取設置於該處之監視錄影
    畫面，並查覺係丙○○○、乙○○所為後，報警處理，始知
    上情。
二、案經甲○○訴由桃園縣政府警察局桃園分局報請臺灣桃園地
    方法院檢察署檢察官偵查後聲請以簡易判決處刑。
    理  由
一、被告丙○○○固不否認確於上開所述時間，與同案被告乙○○共同騎乘機車返回上揭住處，並見告訴人甲○○之車輛停
    放在該處，惟矢口否認有何毀損之犯行，辯稱：其當時一直
    在隨身攜帶之包包中翻找住處之鑰匙，復又撥打電話予其託
    售該址房屋之信義房屋仲介人員，欲向該人索取備份鑰匙，
    故其並未見到告訴人車輛遭刮損之過程，自亦非在旁把風，
    況其本即同意告訴人將車輛停放於該處，當無再共同刮損該
    車烤漆之理云云。經查：
    (一)上開犯罪事實，業據證人即告訴人甲○○於警詢、偵查中
      陳述、證稱：渠係於98年7 月16日下午3 時許將上開車輛
      停放在該處，且在同年月19日下午經過時，尚未見車輛遭
      人毀損，係至同年月20日再行經該處，始發現車輛有之刮
      痕，經渠調取該處設置之監視錄影畫面後，乃確認係乙○○所為，而被告則係在旁把風等語綦詳。且經本院依職權
      及檢察官之聲請而勘驗告訴人所提出之現場監視錄影畫面
      光碟後，其內容為：所擷取之監視錄影開始時間為98年 7
      月19日晚間9 時25分17秒。畫面中為一巷道，畫面底部則
      係一與該巷道垂直之馬路。有一銀色自用小客（車頭面向
      監視錄影設備）靠邊停放在該巷子中（即畫面之左上方，
      接近馬路與巷子之交岔路口處），地上未劃有紅線。晚間
      9 時35分50秒許，被告與乙○○共同騎乘1 輛機車自畫面
      底部馬路左轉進入巷道返抵上開住處，並將機車停在上開
      車輛後方，而被告在與乙○○短暫交談後，即走向住處之
      大門，但因試圖打開大門未果，乃再返回車輛後方，並低
      頭似乎在自己隨身攜帶之包包中翻找物品，惟此時乙○○
      即拄著拐仗緩步走向上開車輛左前方，且在37分42秒之時
      ，手持不明物體，開始在上開車輛之引擎蓋、A 柱、左前
      門、左後門上反覆刮刻，而此時可見被告係站在原處觀看
      。迄38分08秒之際，乙○○又走向被告，並為短暫交談後
      ，被告即往畫面底部馬路行走且四處張望，而乙○○則返
      回車輛左前方處，繼續持不明物體在上揭所述之車輛部位
      刮刻，並至39分12秒始停止，並與被告共同騎乘機車離開
      該處，有本院勘驗筆錄1 份在卷可稽，則被告辯稱之其當
      時曾在包包中翻找鑰匙一節固可認定，然其翻找之時間相
      當短暫，且事後即站在原處觀看乙○○之舉動，足認被告
      就斯時乙○○正在刮刻告訴人車輛烤漆之情，顯然知情；
      甚而，於38分08秒之際，乙○○暫停刮刻之行為而走向被
      告與其交談後，即旋再返回原處刮刻，而被告竟亦往馬路
      方向行走且四處張望，堪認此時乙○○應係要求被告前往
      該處注意是否有人經過或適巧返家，以避免遭人查覺；再
      參以告訴人所停放車輛之處，乃係被告與乙○○之住處前
      ，而有影響其二人進出之虞，衡情乙○○應係因此心生不
      滿始刮損車輛烤漆，復以監視畫面中乙○○於該車輛上所
      刮刻之位置，又核與卷附照片所顯示車輛之受損部位相同
      ，足認該等刮痕確係乙○○當時所為，並已喪失其保護車
      體及美觀之效用，足生損害於告訴人。綜上，本案被告為
      乙○○之配偶，則其見乙○○持物體刮刻車輛烤漆時，不
      僅未上前攔阻或為勸告，反卻為乙○○四處觀看，足認其
      當時就乙○○之毀損行為確有實際參與而無反對之意思，
      是被告所為，當屬把風無訛，自應就乙○○之上開毀損行
      為共同負刑事責任。準此，被告空言辯稱其本即同意告訴
      人將車輛停在該處，故其當時是在找鑰匙及撥打電話，並
      未見到事發經過，亦非在把風云云，顯係推諉卸責之詞，
      非可採信。
    (二)被告雖聲請本院傳喚其委託出售上開房屋之信義房屋仲介
      人員鍾明昌，以證明其當日於遍尋不著鑰匙後，曾撥打電
      話予該人，欲向該人索取備份鑰匙，故其確實不知乙○○
      之刮車行為，然查：經本院勘驗上揭監視錄影畫面後，被
      告當時確係為乙○○把風一節，業如上述，且自被告與乙○○騎乘機車返抵上址至離去為止，均未見有被告撥打電
      話之動作，則其此部分所辯，已不足為本院所遽信，況縱
      然為真，此與其當時為乙○○把風之行為，兩者間亦不具
      有排斥之關係，亦即，被告仍係可同時為之，是被告此項
      證據調查之聲請，本院認與被告之犯行間並無關聯性，且
      亦無調查之必要，附此敘明。
    (三)綜上所述，本案事證明確，被告犯行洵堪認定，自應依法
      論科。
二、核被告丙○○○所為，係犯刑法第354 條之毀損罪。被告與
    乙○○就上開犯行有犯意聯絡及行為分擔，為共同正犯。原
    審以被告犯罪事證明確，援引刑事訴訟法第449 條第1 項前
    段、第454 條第2 項，刑法第28條、第354 條、第42條第 3
    項前段、刑法施行法第1 條之1 第1 項、第2 項前段，並審
    酌被告犯罪之動機、目的、手段、所生危害、犯罪情節及犯
    後之態度等一切情狀，量處被告罰金新臺幣5,000 元，並諭
    知如易服勞務，以新臺幣1,000 元折算1 日，經核認事用法
    均無違誤，量刑亦屬妥適，應予維持。被告上訴意旨猶以前
    揭情詞否認犯行云云，指摘原判決不當，為無理由，應予駁
    回。
據上論斷，應依刑事訴訟法第455 條之1 第3 項、第364 條、第
368 條，判決如主文。
本案經檢察官馮造庭到庭執行職務。
中    華    民    國    99    年    5     月    31    日
                    刑事第十庭  審判長法  官  江德民
                                      法  官  黃鏡芳
                                      法  官  蘇昌澤
以上正本證明與原本無異。
不得上訴。
                                      書記官  李佳穎
中    華    民    國    99    年    6     月    1     日

司法院資訊處製作；財團法人民間司法改革基金會備份。
